【裁判字號】    97,訴,1314
【裁判日期】    970827
【裁判案由】    違反槍砲彈藥刀械管制條例
【裁判全文】
臺灣彰化地方法院刑事判決              97年度訴字第1314號
公  訴  人  臺灣彰化地方法院檢察署檢察官
被      告  甲○○
                    （另案羈押於臺灣臺北看守所）
指定辯護人  本院公設辯護人  乙○○
上列被告因違反槍砲彈藥刀械管制條例案件，經檢察官提起公訴
（97年度偵字第2083號），本院判決如下：
    主    文
甲○○犯非法持有可發射子彈具殺傷力之槍枝罪，累犯，處有期
徒刑參年陸月，併科罰金新臺幣陸萬元，罰金如易服勞役，以新
臺幣壹仟元折算壹日。扣案之可發射子彈具殺傷力之改造手槍壹
枝（槍枝管制編號0000000000號）及咖啡色皮包壹個沒收。
    事     實
一、甲○○前因違反毒品危害防制條例案件，經臺灣臺中地方法
    院以96年度中簡字第553號判處有期徒刑3月確定，並於民國
    96年7月16日因減刑而執行完畢。詎仍不知悔改，其明知可
    發射子彈具殺傷力之改造手槍為槍砲彈藥刀械管制條例所管
    制之物品，未經許可，不得無故持有，竟基於非法持有可發
    射子彈具殺傷力改造手槍之犯意，於民國96年11月中旬某日
    ，在彰化縣溪湖鎮軍機公園，以新臺幣（下同）2萬元之代
    價，向真實姓名年籍不詳、綽號「十元」之成年男子，購得
    可發射子彈具殺傷力之仿BERETTA廠84型半自動手槍製造之
    槍枝換裝土造金屬槍機、槍管而成之改造手槍1枝（槍枝管
    制編號0000000000號），自斯時起即未經許可持有之，且將
    該枝改造手槍藏放於1個咖啡色皮包內並放置在其彰化縣溪
    湖鎮○道街233號住處。嗣於97年2月27日9時45分許，為警
    持本院核發之搜索票至其上開住處執行搜索，並扣得上開改
    造手槍1枝及甲○○所有用以藏放該改造手槍之咖啡色皮包1
    個，而查悉上情。
二、案經彰化縣警察局鹿港分局報告臺灣彰化地方法院檢察署檢
    察官偵查起訴。
      理   由
一、本案全部卷證所涵括之供述證據及非供述證據，公訴人、被
    告及指定辯護人均同意以下全部證據之證據能力，亦未於言
    詞辯論終結前聲明異議，本院審酌該等供述證據及非供述證
    據作成時之情況，並無不適當之情事，應均具有證據能力，
    合先敘明。
二、上開事實，業據被告甲○○迭於警、偵訊及本院審理時供承
    不諱，復有前開之改造手槍1枝扣案可佐，且該枝改造手槍
    經送往內政部警政署刑事警察局鑑驗後，認送鑑手槍1枝（
    槍枝管制編號0000000000號）係改造手槍，由仿BERETTA廠
    84型半自動手槍製造之槍枝，換裝土造金屬槍機、槍管而成
    ，擊發功能正常，可供擊發適用子彈，認具殺傷力乙節，此
    有內政部警政署刑事警察局97年4月9日刑鑑字第0970033778
    號槍彈鑑定書1份在卷可憑。準此，堪認被告前開任意性自
    白確與事實相符，應可採信。本案事證明確，被告犯行洵堪
    認定，應予依法論科。
三、核被告甲○○所為，係犯槍砲彈藥刀械管制條例第8條第4項
    非法持有可發射子彈具殺傷力之槍枝罪。復按刑法第59條得
    減輕其刑之規定，係以「犯罪之情狀顯可憫恕」為要件。至
    指定辯護人為被告辯護稱：被告購買本案手槍後並未持以犯
    案，僅係好奇心驅使，請適用刑法第59條之規定，對被告酌
    減其刑等語。惟查按刑法第59條規定犯罪情狀可憫恕者，得
    酌量減輕其刑，固為法院依法得自由裁量之事項，然非漫無
    限制，必須犯罪另有特殊之原因與環境，在客觀上足以引起
    一般同情，認為即予宣告法定低度刑期尤嫌過重者，始有其
    適用。是為此項裁量減刑時，必須就被告全部犯罪情狀予以
    審酌在客觀上是否有足以引起社會上一般人之同情，而可憫
    恕之情形，始稱適法（最高法院88年度臺上字第6683號判決
    要旨參照）。而本案依被告之智識能力，其當知悉具殺傷力
    之改造手槍係屬違禁物品，竟無故持有之，且被告於警詢時
    陳明有持以試射，該改造手槍性能不錯，可將子彈擊出等語
    在卷，對社會治安已造成一定影響，兼衡酌槍砲彈藥刀械管
    制條例之目的，係為防制槍彈之危害，維護國內治安，倘遽
    予憫恕被告並減輕其刑，對被告個人難收改過遷善之效，無
    法達到刑罰特別預防之目的，另考量依社會一般人客觀標準
    ，本案並無何等足以引起一般同情之客觀情狀而應予以憫恕
    ，爰不依刑法第59條酌減其刑。被告有如事實欄所述前科及
    執行紀錄，有臺灣彰化地方法院檢察署刑案資料查註紀錄表
    、臺灣高等法院被告前案紀錄表各1份在卷可考，其於5年以
    內故意再犯本件有期徒刑刑以上之罪，為累犯，應依刑法第
    47條第1項之規定，加重其刑。爰審酌被告未經許可，恣意
    持有扣案具殺傷力之改造手槍，嚴重危害社會治安，被告明
    知持有槍枝為法所嚴禁之行為，仍予持有，所為實值非難，
    復考量其犯罪之動機、目的、手段、品行、智識程度、持有
    之時間，又念及其未持該枝改造手槍為其他非法行為，及犯
    罪後坦承犯行、態度良好等一切情狀，量處如主文所示之刑
    ，並就併科罰金部分諭知易服勞役之折算標準。扣案可發射
    子彈具有殺傷力之仿BERETTA廠84型半自動手槍製造之槍枝
    換裝土造金屬槍機、槍管而成之改造手槍1枝（槍枝管制編
    號0000000000號），核係違禁物，應依刑法第38條第1項第1
    款規定宣告沒收。扣案之咖啡色皮包1個，係被告所有用以
    藏放上開改造手槍以免遭人發現乙情，業據其供明屬實，足
    認係被告所有供犯罪所用之物，爰依刑法第38條第1項第2款
    規定宣告沒收。至扣案之改造子彈1顆經鑑定，係非制式子
    彈，由金屬彈殼組合直徑8.9mm金屬彈頭而成，經試射，無
    法擊發，認不具殺傷力；扣案之子彈半成品2顆經鑑定，認
    均係非制式金屬彈殼，此有上開槍彈鑑定書1份在卷可參，
    自均非違禁物，無庸諭知沒收，附予敘明。
據上論斷，應依刑事訴訟法第299條第1項前段，槍砲彈藥刀械管
制條例第8條第4項，刑法第11條、第47條第1項、第42條第3項、
第38條第1項第1款、第2款，判決如主文。
本案經檢察官莊佳瑋到庭執行職務。
中    華    民    國    97    年    8     月    27    日
                   刑事第二庭   審判長法  官  石馨文
                                      法  官  黃齡玉
                                      法  官  尚安雅
以上正本證明與原本無異。
如不服本判決，應於判決送達後10日內，向本院提出上訴書狀，
上訴書狀應「敘述具體上訴理由」，並按他造當事人之人數附繕
本。「切勿逕送上級法院」。
中    華    民    國    97    年    8     月    29    日
                                      書記官  陳文俊
附錄本案論罪科刑法條全文：
槍砲彈藥刀械管制條例第8條
未經許可，製造、販賣或運輸鋼筆槍、瓦斯槍、麻醉槍、獵槍、
空氣槍或第4 條第1 項第1 款所定其他可發射金屬或子彈具有殺
傷力之各式槍砲者，處無期徒刑或5 年以上有期徒刑，併科新臺
幣1 千萬元以下罰金。
未經許可，轉讓、出租或出借前項所列槍枝者，處 5 年以上有期
徒刑，併科新臺幣 1 千萬元以下罰金。
意圖供自己或他人犯罪之用，而犯前二項之罪者，處無期徒刑或
 7 年以上有期徒刑，併科新臺幣 1 千萬元以下罰金。
未經許可，持有、寄藏或意圖販賣而陳列第 1 項所列槍枝者，處
 3 年以上10年以下有期徒刑，併科新臺幣700 萬元以下罰金。
第 1 項至第 3 項之未遂犯罰之。


司法院資訊處製作；財團法人民間司法改革基金會備份。
